臺灣高雄地方法院刑事判決
110年度簡上字第247號
上  訴  人  
即  被  告  呂永斌


上列上訴人即被告因竊盜案件，不服本院高雄簡易庭中華民國11
0年7月6日110 年度簡字第1893號刑事簡易判決（偵查案號：臺
灣高雄地方檢察署110 年度偵字第9588號），提起上訴，本院管
轄之第二審合議庭判決如下：
    主  文
上訴駁回。
    理  由
一、被告於第二審經合法傳喚，無正當之理由不到庭者，得不待
    其陳述，逕行判決，刑事訴訟法第371 條定有明文。又對於
    簡易判決處刑不服而上訴者，得準用前揭規定，刑事訴訟法
    第455 條之1 第3 項亦有明文規定。上訴人即被告呂永斌（
    下稱被告）經合法通知，未於審判期日到庭，有送達證書、
    本院刑事報到單附卷可佐，是被告經本院合法傳喚，無正當
    理由未到庭，依上開說明，本院爰不待其陳述，逕為一造辯
    論判決，合先敘明。　　
二、按被告以外之人於審判外之陳述，雖不符刑事訴訟法第159
    條之1至第159條之4之規定，而經當事人於審判程序同意作
    為證據，法院審酌該言詞陳述或書面陳述作成時之情況，認
    為適當者，亦得為證據，刑事訴訟法第159條之5第1項定有
    明文。被告經本院合法傳喚未於審理期日到庭，然本判決所
    引用屬於傳聞證據之部分，業據其於本院行準備程序時明示
    同意得為證據，且上開證據均已依法踐行調查證據程序，且
    檢察官亦明示同意有證據能力，本院審酌該等證據作成時情
    況，並無違法取證之瑕疵，且無顯不可信之情形，以之作為
    證據應屬適當，復與待證事實具關聯性，爰依上引刑事訴訟
    法之規定認定均有證據能力。
三、本案經本院審理結果，認第一審(下稱原審)判決以被告犯刑
    法第320條第1項之竊盜罪，累犯，處有期徒刑3月，如易科
    罰金，以新臺幣1仟元折算1日。其認事及用法，均無違誤，
    量刑亦屬妥適，應予維持，爰依刑事訴訟法第373 條之規定
    ，除補充「被告於本院第二審之自白、網路列印三星GALAXY
     NOTE 3產品介紹等資料外」，其餘引用原審判決書記載之
    事實、證據及理由（詳如附件）。
四、被告上訴意旨略以：本案我所竊取之行動電話價值低微，並
    非如原審判決書所認定之新臺幣（下同）2萬元至3萬元，原
    審量刑顯過重云云。查原審判決固於審酌欄記載被告所竊之
    行動電話之價值約2萬元至3萬元，然上開行動電話之價值業
    據告訴人莊裕喜於警詢中證述綦詳，且該行動電話之建議售
    價為2萬2,500元，此亦有網路列印三星GALAXY NOTE 3產品
    介紹等資料可佐，是原審以被告犯罪事證明確，認被告所竊
    取之行動電話價值約2萬元至3萬元，從而對被告論處罪刑，
    其認事、用法及量刑核無違誤。
五、檢察官、被告就被告係屬累犯並應加重其刑一節，並未爭執
    ，參照最高法院111年4月27日刑事大法庭110年度台上大字
    第5660號裁定之意旨，該裁定不具溯及既往之效力，則原審
    業依職權調查，因而論被告累犯，本乎前科形成累犯處斷刑
    或作為宣告刑事由之裁量，只須滿足其一，其評價即足，上
    級審法院不能據以撤銷原判決，附此敘明。
六、綜上所述，被告上訴意旨，指摘原判決論處罪刑有所違誤云
    云，非有理由，上訴應予以駁回。　　
據上論斷，應依刑事訴訟法第455 條之1 第1 項、第3 項、第37
1、第364 條、第368 條、第373 條，判決如主文。
本案經檢察官丁亦慧聲請簡易判決處刑，檢察官劉淑慧到庭執行
職務。
中　　華　　民　　國　　111 　年　　6 　　月　　30　　日
                  刑事第一庭  審判長法  官  莊珮君
                                    法  官  侯弘偉
                                    法  官  賴建旭
以上正本證明與原本無異。
不得上訴。
中　　華　　民　　國　　111 　年　　6 　　月　　30　　日
                                    書記官  陳雅惠
附件：
臺灣高雄地方法院刑事簡易判決　　　　 110年度簡字第1893號
聲　請　人　臺灣高雄地方檢察署檢察官
被　　　告　呂永斌
上列被告因竊盜案件，經檢察官聲請以簡易判決處刑（110 年度
偵字第9588號），本院判決如下：
    主      文
呂永斌犯竊盜罪，累犯，處有期徒刑參月，如易科罰金，以新臺
幣壹仟元折算壹日。
    事實及理由
一、本案犯罪事實與證據，均引用檢察官聲請簡易判決處刑書之
    記載（如附件）。
二、核被告呂永斌所為，係犯刑法第320 條第1 項之竊盜罪。又
    被告前因竊盜案件，分別經本院分別以106 年度審易字第22
    89號判決處有期徒刑3 月（共2 罪）、107 年度簡字第1994
    號判決處有期徒刑3 月確定，上開各罪嗣經本院以107 年度
    聲字第2380號裁定應執行有期徒刑7 月確定，於民國108 年
    9 月26日執行完畢（接續執行另案拘役30日，嗣於108 年10
    月26日出監）等情，有臺灣高等法院被告前案紀錄表1 份在
    卷可憑，其於有期徒刑執行完畢5 年內之110 年4 月1 日，
    故意再犯本件有期徒刑以上之罪，為累犯。而本件並無應處
    最低法定刑，又無刑法第59條規定得減輕之情形，且適用累
    犯加重規定時，亦無超過其所應負擔罪責之情事，爰依刑法
    第47條第1 項之規定加重其刑。聲請意旨未論及累犯，應予
    補充。
三、爰以行為人之責任為基礎，審酌被告為智識成熟之成年人，
    非無謀生能力，竟不思以正當方法謀取所需，僅因一時貪念
    ，即率爾徒手竊取他人之手機，全然漠視刑法保護他人財產
    法益之規範，所為實非可取；且被告除構成累犯之前案外，
    另有多件竊盜前科，竟又再犯本案同質之罪，顯見其缺乏對
    於他人財產權之尊重，本件實不容予以輕縱；惟念被告犯後
    坦承犯行，而所竊財物中，除SIM 卡1 張未返還，其竊得之
    白色三星廠牌手機1 支業已發還予告訴人莊裕喜，有贓物認
    領保管單1 份附卷足憑（警卷第35頁），堪認本件所生損害
    已稍有減輕；兼衡被告之犯罪動機、情節、所竊財物之價值
    （告訴人自陳遭竊手機價值約新臺幣2 至3 萬元）與數量，
    暨其於警詢中所述之智識程度與家庭經濟狀況（因涉及被告
    隱私，不予揭露，詳如警詢筆錄受詢問人欄記載），有如上
    開被告前案紀錄表所示之前科素行（累犯部分不予重複評價
    ）等一切情狀，量處如主文所示之刑，並諭知易科罰金之折
    算標準。
四、被告本案所竊得之上開手機1 支，已實際合法發還予告訴人
    領回，業經認定如前，依刑法第38條之1 第5 項規定，即無
    庸再予宣告沒收或追徵價額。至被告竊得之SIM 卡1 張，固
    未扣案，亦未發還告訴人，然本院審酌該物品本身價值低微
    ，亦非違禁物，主要係作為通聯目的使用，且得掛失補辦，
    縱令諭知沒收仍無助達成預防再犯之目的，為免將來執行困
    難，亦不予宣告沒收，均附此敘明。
五、據上論斷，應依刑事訴訟法第449 條第1 項前段、第3 項、
    第454 條第2 項，刑法第320 條第1 項、第47條第1 項、第
    41條第1 項前段，刑法施行法第1 條之1 第1 項，逕以簡易
    判決處刑如主文。
六、如不服本判決，得自收受送達之日起20日內，向本院提起上
    訴狀，上訴於本院管轄之第二審地方法院合議庭（須附繕本
    ）。
本案經檢察官丁亦慧聲請以簡易判決處刑。
中    華    民    國   110    年    7     月    6     日
                  高雄簡易庭    法  官    洪韻筑
以上正本證明與原本無異。
如不服本判決，應於判決送達之日起20日內向本院提出上訴書狀
。
中    華    民    國   110    年    7     月    6     日
                                書記官    林水木
　
附錄本案論罪科刑法條：
刑法第320條第1項
意圖為自己或第三人不法之所有，而竊取他人之動產者，為竊盜
罪，處5 年以下有期徒刑、拘役或50萬元以下罰金。
附件：
臺灣高雄地方檢察署檢察官聲請簡易判決處刑書
                                     110年度偵字第9588號
    被      告  呂永斌  
上被告因竊盜案件，業經偵查終結，認為宜以簡易判決處刑，茲
將犯罪事實及證據並所犯法條分敘如下：
        犯罪事實
一、呂永斌意圖為自己不法之所有，基於竊盜之犯意，於民國11
    0 年4 月1 日11時4 分許，在高雄市○○區○○○路000 號
    ，徒手竊取莊裕喜置於吧檯上之白色三星廠牌手機1 支，得
    手後旋即騎乘車牌號碼000-000 號普通重型機車逃逸。嗣經
    莊裕喜發覺報警處理，經警調閱監視器畫面循線查獲，並扣
    得上開白色三星廠牌手機1 支，而悉上情（手機已發還予莊
    裕喜）。
二、案經莊裕喜訴由高雄市政府警察局鳳山分局報告偵辦。
        證據並所犯法條
一、上揭犯罪事實，業據被告呂永斌於警詢及本署偵查中均坦承
    不諱，核與證人即告訴人莊裕喜於警詢時證述之情節相符，
    並有高雄市政府警察局鳳山分局五甲派出所扣押筆錄、扣押
    物品目錄表、贓物認領保管單、車輛詳細資料報表各1 份、
    監視錄影光碟1 片及監視器擷取畫面8 張在卷可參，足證被
    告之自白與事實相符，被告犯嫌洵堪認定。
二、核被告所為，係犯刑法第320 條第1 項之竊盜罪嫌。
三、依刑事訴訟法第451 條第1 項聲請逕以簡易判決處刑。
    此  致
臺灣高雄地方法院
中    華    民    國   110    年    5     月    24    日
                              檢  察  官  丁亦慧